臺灣高等法院刑事裁定
109年度抗字第1056號
抗  告  人  許春風


上列抗告人因聲請撤銷檢察官處分案件，不服臺灣臺北地方法院
109年度聲字第1227號，中華民國109年6月11日裁定，提起抗告
，本院裁定如下：
    主  文
抗告駁回。
    理  由
一、原裁定意旨略以：抗告人即聲請人（下稱抗告人）許春風不
    服臺灣臺北地方檢察署檢察官於民國109年5月21日對於109
    年度他字第1568、1572、1575、1576、2212、2483、2543號
    被告吳玟儒等7件案件所為簽准結案之處分，向原審法院提
    起準抗告，聲請撤銷檢察官所為前開處分，然本件係對檢察
    官簽結函覆不服，顯非刑事訴訟法第416條第1項所定得提起
    準抗告之客體，於法未合，應予駁回等語。
二、抗告意旨如附件「刑事再抗告狀」所載。
三、按法院就刑事訴訟法第416條之聲請所為裁定，不得抗告，
    但對於其就撤銷罰鍰之聲請而為者，得提起抗告，刑事訴訟
    法第418條第1項定有明文。又原審法院認為抗告不合法律上
    之程式或法律上不應准許，或其抗告權已經喪失者，應以裁
    定駁回之。抗告法院認抗告有前述應裁定駁回情事者，亦應
    裁定駁回之，刑事訴訟法第408條第1項前段、第411條第1項
    前段亦規定甚明。
四、經查：
　　㈠按「抗告」係指抗告權人，不服「原審法院」尚未確定之
      裁定，請求上級法院以裁定撤銷或變更原裁定之救濟方法
      ；「再抗告」則係不服「抗告法院」對於抗告所為未確定
      之裁定，再向其上級法院，請求撤銷或變更之救濟方法。
      抗告人於其「刑事再抗告狀」雖記載不服原審法院109年
      度聲字第1227號裁定，提起「再抗告」，惟該裁定非屬「
      抗告法院」所為之裁定，抗告人對之聲明不服，應係提起
      「抗告」之意，其稱係提起再抗告云云，尚有誤會，合先
      敘明。
　　㈡抗告人不服臺灣臺北地方檢察署檢察官就該署109年度他字
      第1568、1572、1575、1576、2212、2483、2543號案件，
      於109年3月12日所為簽准結案之處分，向原審法院聲請撤
      銷前開處分，原審法院因認抗告人聲明不服之客體係檢察
      官所為之簽結處分，並非刑事訴訟法第416條第1項規定得
      提起準抗告之客體，而以原裁定駁回其聲請，經核於法並
      無不合。抗告意旨對於原裁定以其聲請不合法而予駁回，
      並未指出有何違法或不當之處，仍執與聲請無關如附件抗
      告意旨所載之事由，漫事指摘，其抗告為無理由，應予駁
      回。
據上論斷，依刑事訴訟法第412條前段，裁定如主文。
中　　華　　民　　國　　109 　年　　7 　　月　　16　　日
                  刑事第十四庭  審判長法　官  黃斯偉
                                      法　官  黎惠萍
                                      法　官  紀凱峰
以上正本證明與原本無異。
不得再抗告。
                                      書記官  朱家麒
中　　華　　民　　國　　109 　年　　7 　　月　　17　　日